th: การชุบหรือการตกแต่งตัวผูก: ชุบนิกเกิลสีดำ; ขัดด้าน; ชุบโครเมียม; ชุบทอง; เคลือบแล็กเกอร์; เนื้อแมตต์; ชุบนิกเกิล; ชุบพิงค์โกลด์; ขัดเงา; ชุบเงิน; ไม่ชุบ; อื่นๆ
sl-SI: Premaz ali površinska obdelava objemke: Črno ponikljano; Brušeno; Kromirano; Pozlačeno; Lakirano; Mat; Ponikljano; Prevlečeno z rožnatim zlatom; Polirano; Posrebreno; Brez prevleke; Drugo
da: Ligaturbelægning eller -finish: Sortforniklet; Børstet; Forkromet; Forgyldt; Lakeret; Mat; Forniklet; Rosaforgyldt; Poleret; Forsølvet; Ubelagt; Andet
nb: Overflatebehandling på ligatur: Svart nikkelbelagt; Børstet; Krombelagt; Gullbelagt; Lakkert; Matt; Nikkelbelagt; Rosegullbelagt; Polert; Sølvbelagt; Uten belegg; Annet
vi: Mạ hoặc hoàn thiện dây buộc: Mạ niken đen; Đánh xước; Mạ crom; Mạ vàng; Sơn mài; Mờ; Mạ niken; Mạ vàng hồng; Đánh bóng; Mạ bạc; Không mạ; Khác
ko: 리가처 도금 또는 마감: 흑니켈 도금; 브러시드; 크롬 도금; 금도금; 래커; 무광; 니켈 도금; 핑크 골드 도금; 유광; 은도금; 무도금; 기타
de: Beschichtung bzw. Finish der Ligatur: Schwarz vernickelt; Gebürstet; Verchromt; Vergoldet; Lackiert; Matt; Vernickelt; Roségold plattiert; Poliert; Versilbert; Unbeschichtet; Sonstige
pl: Powłoka lub wykończenie ligaturowe: Czarny nikiel; Szczotkowane; Chromowane; Pozłacane; Lakierowane; Matowe; Niklowane; Pokryte różowym złotem; Polerowane; Posrebrzane; Bez powłoki; Inne
fr: Placage ou finition de la ligature: Plaqué nickel noir; Brossé; Plaqué chrome; Plaqué or; Laqué; Mat; Plaqué nickel; Plaqué or rose; Poli; Plaqué argent; Non plaqué; Autre
pt-BR: Braçadeira revestimento ou acabamento: Banhado a níquel preto; Escovado; Cromado; Banhado a ouro; Envernizado; Fosco; Niquelado; Banhado a ouro rosa; Polido; Prateado; Sem banho; Outro
pt-PT: Revestimento ou acabamento da abraçadeira: Niquelado preto; Escovado; Cromado; Banhado a ouro; Lacado; Mate; Niquelado; Banhado a ouro rosa; Polido; Banhado a prata; Sem revestimento; Outro
zh-CN: 哨片卡子镀层/表面处理: 镀黑镍; 拉丝; 镀铬; 镀金; 烤漆; 哑光; 镀镍; 镀粉红金; 抛光; 镀银; 无镀层; 其他
cs: Pokovení nebo povrchová úprava ligatury: Černě poniklováno; Kartáčováno; Pochromováno; Pozlaceno; Lakováno; Matné; Poniklováno; Pokoveno růžovým zlatem; Leštěno; Postříbřeno; Bez pokovení; Jiné
ru: Покрытие или отделка лигатуры: Черное никелирование; Шлифованное; Хромированное; Позолоченное; Лакированное; Матовое; Никелированное; Покрытие из розового золота; Полированное; Посеребренное; Без покрытия; Другое
es: Baño o acabado de la abrazadera: Niquelado negro; Cepillado; Cromado; Chapado en oro; Lacado; Mate; Niquelado; Chapado en oro rosa; Pulido; Plateado; Sin chapar; Otro
sk-SK: Pokovovanie alebo povrchová úprava ligatúry: Čierne poniklovanie; Kartáčované; Pochrómované; Pozlátené; Lakované; Matné; Poniklované; Pozlátené ružovým zlatom; Leštené; Postriebrené; Bez pokovovania; Iné
sv: Ligaturplätering eller ytbehandling: Svartförnicklad; Borstad; Krompläterad; Guldpläterad; Lackerad; Matt; Förnicklad; Roséguldpläterad; Polerad; Silverpläterad; Opläterad; Övrigt
lt-LT: Ligatūros padengimas arba apdaila: Padengtas juodu nikeliu; Šlifuotas; Chromuotas; Paauksuotas; Lakuotas; Matinis; Nikeliuotas; Padengtas rausvuoju auksu; Poliruotas; Padengtas sidabru; Nepadengtas; Kita
el: Επιμετάλλωση ή φινίρισμα σφιγκτήρα: Μαύρο επινικελωμένο; Βουρτσισμένο; Επιχρωμιωμένο; Επιχρυσωμένο; Λακαρισμένο; Ματ; Επινικελωμένο; Επιχρυσωμένο (ροζ χρυσός); Γυαλισμένο; Επάργυρο; Χωρίς επιμετάλλωση; Άλλο
it: Placcatura o finitura della legatura: Nichelato nero; Spazzolato; Cromato; Placcato oro; Laccato; Opaco; Nichelato; Placcato oro rosa; Lucido; Placcato argento; Non placcato; Altro
bg-BG: Покритие или финиш на лигатурата: Черно никелирано покритие; Матирано; Хромирано покритие; Позлатено покритие; Лакирано; Матово; Никелирано покритие; Покритие от розово злато; Полирано; Посребрено покритие; Без покритие; Друго
fi: Ligatuurin pinnoitus tai viimeistely: Mustanikkelöity; Harjattu; Kromattu; Kullattu; Lakattu; Matta; Nikkelöity; Ruusukullattu; Kiillotettu; Hopeoitu; Pinnoittamaton; Muu
hr-HR: Prevlaka ili završna obrada ligature: Obloženo crnim niklom; Četkano; Kromirano; Pozlaćeno; Lakirano; Mat; Niklano; Obloženo ružičastim zlatom; Polirano; Posrebreno; Bez obloge; Ostalo
zh-TW: 束箍鍍層或表面處理: 鍍黑鎳; 髮絲紋; 鍍鉻; 鍍金; 烤漆; 霧面; 鍍鎳; 鍍粉紅金; 拋光; 鍍銀; 未電鍍; 其他
nl: Ligatuur plating of afwerking: Zwart vernikkeld; Geborsteld; Verchroomd; Verguld; Gelakt; Mat; Vernikkeld; Roséverguld; Gepolijst; Verzilverd; Niet-geplateerd; Overige
tr: Bağlama kaplaması veya yüzey bitişi: Siyah nikel kaplama; Fırçalanmış; Krom kaplama; Altın kaplama; Laklı; Mat; Nikel kaplama; Pembe altın kaplama; Parlak; Gümüş kaplama; Kaplamasız; Diğer
en: Ligature plating or finish: Black nickel-plated; Brushed; Chrome-plated; Gold-plated; Lacquered; Matte; Nickel-plated; Pink gold-plated; Polished; Silver-plated; Unplated; Other
ja: 結紮プレートまたは仕上げ: ブラックニッケルメッキ; ブラッシュ仕上げ; クロームメッキ; 金メッキ; ラッカー仕上げ; マット; ニッケルメッキ; ピンクゴールドメッキ; ポリッシュ仕上げ; 銀メッキ; メッキなし; その他
hu: Ligatúra bevonata vagy felületkezelése: Fekete nikkelezett; Szálcsiszolt; Krómozott; Aranyozott; Lakkozott; Matt; Nikkelezett; Rózsaaranyozott; Polírozott; Ezüstözött; Bevonat nélküli; Egyéb
ro-RO: Placare sau finisaj ligatură: Placat cu nichel negru; Periat; Placat cu crom; Placat cu aur; Lăcuit; Mat; Placat cu nichel; Placat cu aur roz; Lustruit; Placat cu argint; Neplacat; Altele